臺灣苗栗地方法院刑事判決　　　　　　　 96年度易字第638號
公　訴　人　臺灣苗栗地方法院檢察署檢察官
被　　　告　丁○○
　　　　　　丙○○
共　　　同
選任辯護人　徐正安律師
上列被告等因竊盜等案件，經檢察官提起公訴（95年度偵字第44
61號），本院判決如下：
    主  文
丁○○犯竊盜罪，累犯，處有期徒刑壹年，減為有期徒刑陸月，
如易科罰金，以銀元參佰元即新臺幣玖佰元折算壹日。
丙○○寄藏贓物，處有期徒刑捌月，減為有期徒刑肆月，如易科
罰金，以銀元參佰元即新臺幣玖佰元折算壹日。
　　犯罪事實
一、丁○○曾因違反水利法案件，最高法院於民國92年12月18日
    以92年度台上字第7196號判決，判處有期徒刑6 月確定，於
    93年1 月19日易科罰金執行完畢（構成累犯）。
二、詎丁○○仍意圖為自己不法之所有，於95年4 月間左右，僱
    請不知情之某成年男子駕駛吊車，前往苗栗縣三義鄉西湖村
    17 鄰 伯公坑229 號鴻燕藝品館附近之拐子湖段668 地號空
    地，將甲○○所有放置在該處之紅檜1 枝（長約7 公尺、直
    徑約112 公分，下稱系爭紅檜）運往三義製材所裁切竊取得
    手，復於同年5 月間再運往其子丙○○所經營之鴻燕藝品館
    藏放。丙○○明知系爭紅檜係丁○○竊得之贓物，仍予以受
    寄代藏，並與丁○○共同在鴻燕藝品館就系爭紅檜進行加工
    ，準備作成原木桌。嗣於95年7 月24日，系爭紅檜已加工成
    原木桌半成品時，經甲○○發現報警查獲。
三、案經甲○○訴由苗栗縣警察局苗栗分局報請臺灣苗栗地方法
    院檢察署檢察官偵查起訴。
    理  由
壹、證據能力部分
一、辯護人對於證人即告訴人甲○○、證人庚○○於警詢之證述
    有所爭執，認均屬被告以外之人於審判外之陳述，係傳聞證
    據，無證據能力。經查，按被告以外之人於司法警察官或司
    法警察調查中所為之陳述，除符合刑事訴訟法第159 條之2
    或同法第159 條之3 之例外規定外，應屬傳聞證據，而不得
    作為證據，此觀刑事訴訟法第159 條第1 項、第159 條之2
    及第159 條之3 之規定自明。從而，證人即告訴人甲○○、
    證人庚○○於警詢之證述，既均為被告以外之人於審判外之
    陳述，且查無刑事訴訟法第159 條之2 或同法第159 條之3
    所規定之例外情形，是此部分之證述，應無證據能力。
二、按被告以外之人於偵查中向檢察官所為之陳述，除顯有不可
    信之情況者外，得為證據，刑事訴訟法第159 條之1 第2 項
    定有明文。經查，證人庚○○、張謙、楊金源、乙○○、巫
    仁宏等於檢察官偵訊時所為之證述，固為被告以外之人於審
    判外之言詞陳述，惟其偵訊時，業經具結，均有其結文1 紙
    附卷足憑，經核證人庚○○等陳述時之外在環境及情況，並
    無顯不可信之情況，故依上開規定，此部分之證述，應有證
    據能力。
三、苗栗縣警察局苗栗分局扣押物品代保管目錄表1 份、及苗栗
    地方法院檢察署檢察官勘驗筆錄1 份、會勘照片8 張為公務
    員職務上製作之紀錄文書，依刑事訴訟法第159 條之4 第1
    款之規定，自有證據能力。
四、另按被告以外之人於審判外之陳述雖不符刑事訴訟法第159
    條之1 至之4 等4 條之規定，而經當事人於審判程序同意作
    為證據，法院審酌該言詞陳述或書面陳述作成時之情況，認
    為適當者，亦得為證據，同法第159 條之5 第1 項定有明文
    。立法意旨在於傳聞證據未經當事人之反對詰問予以核實，
    原則上先予排除。惟若當事人已放棄反對詰問權，於審判程
    序中表明同意該等傳聞證據可作為證據，基於尊重當事人對
    傳聞證據之處分權，及證據資料愈豐富，愈有助於真實發見
    之理念，且強化言詞辯論主義，使訴訟程序得以順暢進行，
    上開傳聞證據亦均具有證據能力。從而，庚○○出具之委託
    書1 份、甲○○出具之買賣契約書影本3 份，亦為被告以外
    之人於審判外之書面陳述，其性質雖屬傳聞證據，然被告2
    人及其辯護人並未於言詞辯論終結前聲明異議，應視為同意
    作為證據。且本院審酌該等書面陳述之作成，並無非法、不
    當取證等情形，則依刑事訴訟法第159 條之5 第1 項之規定
    ，自得為證據。
貳、實體部分
一、認定犯罪事實所根據之證據及理由：
（一）被告丁○○於偵訊及本院審理中供述系爭紅檜於95年4 月
      間僱請吊車前往鴻燕藝品館附近之拐子湖段668 地號空地
      吊運至三義製材所裁切後，復於同年5 月間運往鴻燕藝品
      館藏放等語明確（見偵查卷第135 至第136 頁；本院卷第
      28頁、第120 頁以下）。
（二）被告丙○○於本院審理中供述於警詢時即知系爭紅檜非向
      天順營造有限公司購買等語明確（見本院卷第126 頁以下
      ）。
（三）證人即告訴人甲○○於本院審理中證述被告丁○○、丙○○上開犯行經過等情明確（見本院卷107 頁以下）。
（四）證人庚○○於偵訊及本院審理中證述系爭紅檜付款者是甲○○，再推由以其名義出面購買，並稱甲○○與被告丁○○並無作出合夥協議等語明確（見偵查卷第69頁；本院卷
      第74頁以下）。
（五）證人張謙、楊金源於偵訊中及戊○○、己○○於本院審理
      中均證稱部落是跟庚○○有契約，並沒有收被告丁○○的
      錢，並不知道庚○○、甲○○、丁○○等之內部關係等語
      明確（見偵查卷第70至第71頁；本院卷第63頁至第73頁）
      。
（六）證人乙○○、巫仁宏於偵訊中證稱不曾聽過甲○○說要將
      系爭紅檜留給被告丁○○等語明確（見偵查卷第121 頁、
      第128 至第129 頁）。
（七）復有庚○○所出具之委託書影本1 份，載明委託甲○○全
      權保管上開51支漂流木或為其他商貿用途（見偵查卷第41
      頁），及告訴人甲○○出具之買賣契約書影本3 份（見偵
      查卷第96至第104 頁）。
（八）系爭紅檜扣押目錄表1 份及苗栗地方法院檢察署檢察官勘
      驗筆錄1 份及會勘照片8 張附卷可參（見偵查卷第38頁、
      第65頁、第87至第90頁）。
（九）綜上，本案事證已臻明確，被告丁○○、丙○○犯行洵堪
      認定。
二、對於被告2 人之辯解，本院之判斷：
    訊據被告丁○○固供認系爭紅檜於95年4 月間僱請吊車前往
    鴻燕藝品館附近之拐子湖段668 地號空地吊運至三義製材所
    裁切後，復於同年5 月間運往鴻燕藝品館藏放，惟矢口否認
    有何竊盜犯行，辯稱：系爭紅檜是伊與甲○○合夥共同從大
    安部落張謙等人處購得，當初約定伊出技術，負責鑑定木頭
    價值，且後來大安部落打電話來要錢也是伊上去付的，後因
    甲○○的阻擾沒有付成，復經雙方協議同意系爭紅檜歸伊所
    有云云；被告丙○○則供認有將系爭紅檜搬到伊所經營的鴻
    燕藝品館，惟矢口否認有何寄藏贓物犯行，辯稱：系爭紅檜
    是伊聽爸爸（即丁○○）說是甲○○給的，且鴻燕藝品館的
    木頭買賣或是生意接洽都是聽伊爸爸的云云。辯護意旨則以
    ：被告丁○○縱無積極證據證明其與甲○○有合夥關係，但
    主觀上被告認為有合夥可以要求，因為被告有技術上勞務之
    付出等情；被告丙○○部分，系爭紅檜業經切割，與原存放
    於苗栗縣三義鄉○○村○○鄰○○段229 號鴻燕藝品店旁附近
    之拐子湖段668 號空地之紅檜外觀顯有不同，如何能認被告
    於其父丁○○將系爭紅檜切割後拉回鴻燕藝品店時即明知為
    贓物？又其於警察局雖陳稱系爭紅檜是向天順營造有限公司
    購買，然其確實不知此紅檜之來由，均係聽其父所言而轉為
    向警陳述，故無贓物之認知等情。經查：
（一）告訴人甲○○於審理時證稱：「（問：所以你找丁○○一
      起去談你要買的木頭的價值問題而已？就是鑑價而已？）
      也不是鑑價，他幫我作友誼贊助幕僚，看木頭存在之價值
      。」、「（問：你的意思是說這張裡面關於木材、土地租
      約部分你承認，其他你不承認？）……他曾經要跟我合夥
      ，我們也曾經談合夥的事情，當下條件沒有談成，合夥不
      成。」、「（問：所以從頭到尾這51根木頭都是你獨資的
      ？）是。」、「（問：為何後來合夥沒有談成？）第一個
      原因是，原來第一次水災時有大概1000多支木頭，約有90
      0 噸，當時我跟丁○○還有庚○○，是我請他們去幫忙，
      我也承諾將來有百分之十到百分之十五的紅利要給他們兩
      位，指那堆木頭我飯店用完剩下的，丁○○對於木頭較內
      行，由他接洽交易事項，交易後成本扣除剩下賺的錢，總
      共百分之十到二十不等要給他們兩位，但是後來水災沖走
      百分之八、九十，所以原來的基礎不存在……我給丁○○
      的基礎是當時那堆沒有被沖走之前，我是給紅利，並沒有
      跟合夥有關。」、「（問：你剛才講給紅利百分之十到二
      十，是何時？）我第一次去勘查之後。」、「（問：原來
      基礎不存在，原來基礎是什麼？）當木頭有那麼多的時候
      ，我們去看時一大堆木材打撈上岸，當時約有1000支，我
      當下覺得我用不完那麼多，所以回來時我有一個印象，我
      跟丁○○、庚○○3 個人曾經在路上吃飯，吃飯期間我們
      大概有聊起，木頭實在太多，飯店用不完。」、「（問：
      所以說若是飯店用不完，剩下的紅利要給他們？）當時講
      的是這件事。」、「（問：後來這51根木頭，雙方都沒有
      提到分紅或合夥的事情？）51根完全沒有提到分紅的事情
      ，合夥是後來地檢署判不起訴發回，約為94年2 月以後，
      丁○○於94年4 月主張他要合夥，我說要合夥可以，把前
      面整個兩個案子，從我們一開始接觸木頭到談的當天，所
      有的事情我們一起合夥……當下談不成是因為我認為丁○○只要那51支，他要撿現成的，我認為前面虧損的可能要
      納進去，丁○○不願意，所以沒有談成。」等語（見本院
      卷第107 頁以下）。是由上可知，告訴人甲○○已明確證
      述包含系爭紅檜在內之51根木頭，係由告訴人獨資購得，
      與被告丁○○間並無合夥關係存在，雙方亦未曾協議系爭
      紅檜由被告丁○○取得等情。
（二）證人庚○○於偵訊時證述：「（問：木頭是你自己要買的
      嗎？還是誰委託你買的？）當初我跟丁○○、甲○○看上
      這批木材，由我出面購買，但付款的是甲○○，當初我是
      受甲○○所託親自去復華銀行苗栗分行領現金100 萬，這
      100 萬由我和丁○○、甲○○一起去大安部落親手交給張
      謙等人，他們3 人還有當場立下字據。」等語（見偵查卷
      第69頁）。復於審理時證稱：「（問：當時是誰跟你協議
      ？）我們曾經去看漂流木，甲○○跟我講過一次，3 個人
      在摩天嶺下面的餐廳有再講過一次，都沒有很明確，我們
      講怎麼分紅，我們想說再擇一天說明，正當說明的時候颱
      風又來了，大部分漂流木都漂走了。」、「（問：就你們
      剛才兩次討論，他有無提到根丁○○部分？）……我們談
      過木材做成要如何分紅，第一個出力沒有出錢用技術去分
      紅，若是太少可以出資類似股份，但是最後沒有做成多少
      百分比。那時候沒有做出這樣的協議。餐廳裡面就是我、
      丁○○、甲○○。」、「（問：有人反對嗎？）甲○○說
      都可以考慮，但是那時候沒有辦法決定。丁○○沒有說什
      麼。」、「（問：你有跟甲○○要過所謂技術分紅？）…
      …我的認知我認為我們講的基礎是七二水災部分，後來10
      00多根木頭又被沖走，所以基礎不存在，我沒有要過技術
      分紅，他也沒有給我。」、「（問：為何你剛才講基礎是
      七二水災？）我們當時進去看時1000多根，當時在餐廳講
      的也是1000多根。」、「（問：你跟甲○○是何關係，你
      免費幫他做這麼多事情？）其實不是免費……我去幫他，
      我想抱著學習心態，我想可能有技術分紅，我想若是能成
      的話也是一筆收入。」等語（見本院卷第74頁以下）。是
      由上可知，證人庚○○已明確證述系爭紅檜付款者是甲○○，再推由以其名義出面購買，並稱甲○○與被告丁○○
      並無作出合夥協議等情。
（三）證人張謙於偵訊時證稱：「（問：《提示偵卷頁50證明書
      》你們有收到丁○○給你們的錢嗎？）沒有。」、「（問
      ：當初庚○○來跟你們買上開漂流木時，丁○○、甲○○
      都有參與？）有時候他們會一起上來，但我不曉得他們的
      關係。」等語（見偵查卷第70至第71頁）。
（四）證人楊金源於偵訊時證稱：「（問：《提示偵卷頁50證明
      書》你們有收到丁○○給你們的錢嗎？）沒有。」、「（
      問：你有在這份證明書簽名嗎？你有看過這份證明書嗎？
      ）丁○○有一次來部落送錢，但是後來沒有收下來，才有
      這個證明書。」、「（問：當初庚○○來跟你們買上開漂
      流木時，丁○○、甲○○都有參與？）有時候他們會一起
      上來，但我不曉得他們的關係。」、「（問：為什麼丁○○來送錢，但卻沒有收丁○○的錢？）後來我們有打電話
      給甲○○，我們向他確認之後，他要我們不要把錢收下來
      ，因為我們主要是跟庚○○、甲○○接洽。」等語（見偵
      查卷第71至第72頁）。
（五）證人戊○○於審理時證稱：「（問：既然你們部落是跟庚○○訂約，為何打電話叫丁○○付錢？）丁○○、庚○○
      、甲○○常上來，3 個人我們都可以聯繫，他們內部關係
      部落無從過問，收錢是跟有契約的人。」、「（問：你們
      那時木材的錢，你們打電話給他們要錢，你認為他們3 個
      是什麼關係？）他們是否合夥我不清楚。我看到他們3 人
      常在一起，他們內部關係我不清楚。」、「（問：你當時
      認為他是什麼關係？）我只能說他們是朋友關係，其他我
      不清楚。」等語（見本院卷第65至第66頁）。
（六）證人己○○於審理時證稱：「（問：第一行說丁○○與甲○○於民國83年共同合夥向苗栗縣泰安鄉... ，你知道他
      們是共同合夥的嗎？）因為他們一起上去，但是是否合夥
      細節我不知道，他們經常在一起。」、「（問：你簽了名
      後來有無拿到錢？）簽名以後，當天沒有拿到錢，事後是
      丁○○或甲○○給的我不知道。」、「（問：丁○○、甲○○、庚○○他們3 人間在這次打撈漂流木事件裡面，他
      們三人內部何關係是否知道？）不知道。」、「（問：所
      以你簽剛才那份證明書，是因為丁○○有拿工資來，你為
      了要拿工資才簽那個證明書？）對。」、「（問：證明書
      上面所講的實際合夥狀況你是否了解？）不了解。」、「
      （問：簽剛才看到的證明書。當時或之後有無從丁○○那
      裡拿到工資？）沒有。」等語（見本院卷第68頁以下）。
      是由上可知，證人張謙、楊金源、戊○○、張瑞均已明確
      證述部落是跟庚○○有契約，並沒有收被告丁○○的錢，
      並不知道庚○○、甲○○、丁○○等之內部關係等情。
（七）另觀之被告丁○○先是於警詢時陳稱：「（問：據甲○○
      說該紅檜1 支原本放於三義鄉西湖村17鄰伯公坑229 號鴻
      燕藝品館附近之拐子湖段668 地號空地，目前已經放在丙○○之屋內是否實在？）不是。因為該紅檜是我從林務局
      所標留的。」、「（問：你是於何時向林務局招標？何人
      所標？）是於95年3 月8 日向東勢林區管理處所標購取得
      。當時是由天順營造有限公司所標得。」、「（問：是天
      順營造有限公司所標得源木為何會在你空地？）是我兒子
      丙○○以鴻燕藝品館向天順營造有限公司購買全部所標得
      之木材材積《附國有林林產物搬運許可證明書影本一張》
      。」、「（問：丙○○之住處所《鴻燕藝品館》內有無甲○○所指證之紅檜1 支？）沒有。」、「（問：你兒子丙○○之半成品之原木紅檜桌子是於何時？何處取得？《附
      相片》是向天順營造有限公司購買的。於95年3 月12日買
      的《附賣渡書影本1 份》。」、「（問：這51支漂流木《
      原木》是何人使用？）是我與甲○○共有的，但是甲○○
      要將該批原木載走我不肯《因為甲○○沒有出錢》，後來
      甲○○跟我溝通後說原木給他使用但是樹頭留給我做雕刻
      ，我才同意。」等語（見偵查卷第14至第19頁）。復於偵
      訊時改稱：「（問：《提示偵卷頁57至60》這就是今天在
      鴻燕藝品館履勘的紅檜半成品？）是的。」、「（問：這
      根是不是你與甲○○合夥，並透過庚○○出面向大安部落
      張謙等人購買的五十加一根漂流木裡頭最大的那一根紅檜
      ？）是的。」等語（見偵查卷第74至第76頁）。從而，將
      被告丁○○於警詢、偵訊之陳述相互勾稽，其對於系爭紅
      檜來源，前後說辭不一，相互矛盾，誠屬可議，若其與告
      訴人甲○○間確有合夥關係，為何於警詢時不交代清楚，
      以利查證，反而捏造不實來源，混淆視聽，足認其辯詞不
      可採信。
（八）至辯護意旨尚以：被告丁○○因有木材方面之專業，故與
      甲○○合作，提供技術及鑑價，甲○○陳稱未支付任何代
      價予被告丁○○，與常情不符。又證人乙○○於偵訊時證
      稱其被丁○○阻擋了5 、6 天，其有跟甲○○說，若甲○○為系爭紅檜所有權人，為何沒有處理？又系爭紅檜價值
      甚高，甲○○怎麼會放1 年多都不聞不問，故丁○○與甲○○間應有一定協議等情。經查：證人乙○○於偵訊時證
      稱：「（問：丁○○稱，當時甲○○有在他和你面前指明
      說，這2 支要留給丁○○，是否如此？）最後剩1 支紅檜
      、1 支肖楠，我沒鋸，我沒聽到他們說要怎麼處理，但後
      來有聽丁○○說那2 支是留給他的，但其中肖楠後來被載
      走。」、「（問：有無聽過甲○○在你面前指明說，最後
      這2 支紅檜、肖楠要留給丁○○？）他們有在說話，但我
      沒聽到。」等語（見偵查卷第121 頁）。證人巫仁宏於偵
      訊時證稱：「（問：有聽到甲○○、丁○○針對木頭達成
      任何協議？）沒有。」、「（問：有聽到甲○○、丁○○
      單方面跟你說哪些木材要留給哪個人？）沒有。等到木頭
      快要載完時，又有進來一批新木材，丁○○說是他的，不
      能動。」、「（問：對於放在該空地，有1 支特別大的罕
      見紅檜，有無印象？）有。」、「（問：甲○○、丁○○
      對那1 支特別大的罕見紅檜有指示如何處理？）沒有。」
      、「（問：後來那1 支特別大的罕見紅檜沒有載走？為何
      沒有載走？）是。因太大支，我們自己的吊卡無法處理。
      」等語（見偵查卷第128 至第129 頁）。證人即告訴人甲○○於審理時證稱：「（問：丁○○是何時阻止的？）…
      …當時我知道這件事的認知，當時木頭已經切剩下沒有幾
      根，我認為已經切那麼久了，我不認為有事，且乙○○當
      時表達語言不是很清楚，所以我當時以為是閒話、聊天話
      。」、「（問：為何一直沒有吊走？）沒有吊走的原因，
      因為木頭超大，20噸車子吊不動……所以我想既然土地是
      我跟丁○○租的，還沒有使用我當然放在那邊，等我要使
      用才動。」等語（見本院卷第110 至第111 頁）。是由上
      可知，證人乙○○、巫仁宏均已明確證述不曾聽過告訴人
      甲○○說要將系爭紅檜留給被告丁○○等情，證人即告訴
      人甲○○亦明確否認曾同意將系爭紅檜交予被告丁○○。
      則依上述證人證述，並無相關證據證明被告丁○○與告訴
      人甲○○間有何合夥關係或相關協議。
（九）綜上，觀諸證人庚○○於偵訊、審理中均明確證述案發經
      過，有關重要情節部分，核與證人即告訴人甲○○審理中
      之證述相互驗證，並無出入。再者，證人張謙、楊金源、
      戊○○、己○○均證稱並不知被告丁○○與告訴人甲○○
      內部之關係等情，證人乙○○、巫仁宏均證稱不曾聽過告
      訴人甲○○說要將系爭紅檜留給被告丁○○等情。則證人
      即告訴人甲○○於本院審理時，經具結以擔保其陳述之真
      實性，且經兩造交互詰問之直接審理結果，其證言並無瑕
      疵可指，而觀其作證之整體過程，相較於被告丁○○有瑕
      疵之辯解（詳前所述），證人即告訴人甲○○之證詞具有
      相當高之可信性，復有雙方買賣契約書影本附卷可參（見
      偵查卷第96至第105 頁），足證告訴人甲○○所言應為實
      在。
（十）又查，被告丙○○先是於警詢時陳稱：「（問：被害人甲○○稱在你住處所發現1 支原木紅檜已做半成品之桌子是
      他所失竊之紅檜檜木？）不是。」、「（問：你家中之原
      木紅檜半成品之桌子是從何處取得？）是我向天順營造有
      限公司所購買的。」等語（見偵查卷第23頁）。復於偵訊
      時改稱：「（問：《提示偵卷頁59照片》照片裡頭的紅檜
      半成品，就是系爭紅檜，也就是你父親所說的跟甲○○合
      夥購買51根漂流木中的其中1 根？）是的。」等語（見偵
      查卷第76頁）。又於審理中陳稱：「（問：當初在警察局
      你為何說系爭紅檜半成品是向天順營造有限公司買來加工
      製成的？）我爸叫我這樣講的。」、「（問：既然你爸講
      是甲○○給你爸的，為何要講是跟天順營造有限公司買的
      ？）我爸講的，他這樣講的就聽他的。」、「（問：所以
      當時跟警察講時就知道紅檜不是跟天順營造有限公司買的
      ？）嗯。」等語（見本院卷第127 至第128 頁）。是由上
      可知，有關系爭紅檜之來源，被告丙○○前後供述不一，
      其既已明知該系爭紅檜非向天順營造有限公司購買，卻仍
      於警詢時如此陳稱，足以認定其主觀上明顯已知系爭紅檜
      為來路不明之物，故於警方前往查證時，編造不實之來源
      甚至提供完全不相關之文件，欲矇混過關，故其辯解尚難
      採信。
（十一）綜上所述，被告丁○○、丙○○之辯解，或與經驗法則
        有違，或與事實不符，均顯屬卸責之詞，不足憑採。
三、論罪科刑的理由：
（一）被告等行為後，刑法業於94年2 月2 日修正公布，於95年
      7 月1 日施行，且按行為後法律有變更者，適用行為時之
      法律，但行為後之法律有利於行為人者，適用最有利於行
      為人之法律，現行刑法第2 條第1 項定有明文。此條規定
      乃與刑法第1 條罪刑法定主義契合，而貫徹法律禁止溯及
      既往原則，係規範行為後法律變更所生新舊法律比較適用
      之準據法，是刑法第2 條本身雖經修正，但刑法第2 條既
      屬適用法律之準據法，本身尚無比較新舊法之問題，應一
      律適用裁判時之現行刑法第2 條規定，以決定適用之刑罰
      法律，先予敘明。又以本次刑法修正之比較新舊法，應就
      罪刑有關之共犯、未遂犯、想像競合犯、牽連犯、連續犯
      、結合犯，以及累犯加重、自首減輕暨其他法定加減原因
      與加減例等一切情形，綜其全部罪刑之結果而為比較（最
      高法院95年5 月23日著有95年度第8 次刑庭會議決議可資
      參照）。查：
    1.修正前刑法第41條第1 項前段規定：「犯最重本刑為5 年
      以下有期徒刑以下之刑之罪，而受6 個月以下有期徒刑或
      拘役之宣告，因身體、教育、職業、家庭之關係或其他正
      當事由，執行顯有困難者，得以1 元以上3 元以下折算1
      日，易科罰金。」，且被告行為時之易科罰金折算標準，
      依修正前罰金罰鍰提高標準條例第2 條前段（現已刪除）
      之規定，本係就其原定數額提高為100 倍折算1 日，故被
      告行為時之易科罰金折算標準乃以銀元300 元折算1 日，
      經折算後應以新臺幣900 元折算為1 日。惟修正後刑法第
      41條第1 項前段則改以：「犯最重本刑為5 年以下有期徒
      刑以下之刑之罪，而受6 個月以下有期徒刑或拘役之宣告
      者，得以新臺幣1,000 元、2,000 元或3, 000元折算一日
      ，易科罰金。」，乃就易科罰金之折算標準予以提高。從
      而，比較修正前、後所定之易科罰金折算標準，當以修正
      前之規定較有利於被告丁○○、丙○○。
    2.刑法第33條第5 款有關罰金之最低數額部分，被告丁○○
      所犯刑法第320 條第1 項竊盜罪；被告丙○○所犯刑法第
      349 條第2 項寄藏贓物罪，均有罰金刑之處罰，而刑法分
      則編各罪所定罰金之貨幣單位原為銀元，修正前刑法第33
      條第5 款規定：「罰金：（銀元）1 元以上」，而銀元與
      新臺幣間之折算，依現行法規所定貨幣單位折算新臺幣條
      例規定，以銀元1 元折算新臺幣3 元；修正後刑法第33條
      第5 款則規定：「罰金：新臺幣1,000 元以上，以百元計
      算之」；經比較修正前、後之規定，修正後刑法第33條第
      5 款所定罰金之最低數額，較之修正前提高，自以修正前
      刑法第33條第5 款之規定有利於被告丁○○、丙○○。
    3.綜合上述各條文修正前、後之比較，可知修正前、後之規
      定，就刑法第41條易科罰金折算標準、第33條第5 款之罰
      金刑最低數額，均較修正前不利於被告等，揆諸前揭最高
      法院決議所揭示之罪刑綜合比較原則，依刑法第2 條第1
      項前段之規定，自應整體適用行為時即修正前之規定處斷
      。
（二）核被告丁○○所為，係犯刑法第320 條第1 項之竊盜罪；
      被告丙○○所為，係犯刑法第349 條第2 項之寄藏贓物罪
      。被告丁○○利用不知情之某成年男子駕駛吊車，遂行竊
      盜，為間接正犯。
（三）被告丁○○有犯如罪事實欄一所載之前科紀錄，有臺灣高
      等法院被告前案紀錄表在卷可按，其受有期徒刑執行完畢
      後，5 年以內再犯本件有期徒刑以上之罪，為累犯，應依
      刑法第47條第1 項規定加重其刑（被告丁○○係「故意犯
      」，無論依修正前刑法第47條，或修正後刑法第47條第1
      項規定，均成立累犯，無所謂有利或不利之情形，故此部
      分並無新舊法比較適用之問題，應逕行適用裁判時法，最
      高法院95年度第21次刑事庭會議決議意旨參照）。
（四）查本件被告2 人犯罪時間係於民國96年4 月24日以前，在
      中華民國96年罪犯減刑條例規定基準日之前，均應依該條
      例第2 條第1 項第3 款之規定，就所宣告之刑，均減其刑
      期2 分之1 。
（五）量刑理由說明：
      審酌被告丁○○不思以正途賺取財富，明知無合夥關係及
      相關協議竟仍竊取價值不菲之系爭紅檜，並已將之裁成原
      木半成品，造成告訴人甲○○之損失，且被告丁○○曾有
      犯罪事實欄一所載之前科紀錄，有臺灣高等法院被告前案
      紀錄表附卷可稽，仍不知記取教訓，再犯本案；被告丙○○明知系爭紅檜為贓物，竟仍將之寄藏。且被告2 人犯後
      均否認犯行，併參酌其等生活狀況、品行、犯罪之動機、
      目的、手段、所生危害等一切情狀，各量處如主文所示之
      刑，併諭知易科罰金之折算標準，並依中華民國九十六年
      罪犯減刑條例予以減刑，以資儆懲。
四、適用之法律依據：
（一）刑事訴訟法第299 條第1 項前段。
（二）刑法第2 條第1 項前段、第320 條第1 項、第47條第1 項
      、第349 條第2 項，修正前刑法第41條第1 項前段。
（三）中華民國96年罪犯減刑條例第2 條第1 項第3 款、第7 條
      、第9 條。
（四）修正前罰金罰鍰提高標準條例第2 條。
（五）現行法規所定貨幣單位折算新臺幣條例第2 條。
本案經檢察官蕭慶賢到庭執行職務。
中　　華　　民　　國　　96　　年　　12　　月　　31 　日
                  刑事第二庭  審判長法　官   楊清益
                  　                法  官   吳炳桂
                                    法  官   魏宏安
以上正本證明與原本無異。
如不服本判決，應於判決送達後10日內向本院提出上訴狀（應抄
附繕本），其未敘述上訴理由者，應於上訴期間屆滿後20日內補
提理由書狀於本院，上訴於臺灣高等法院臺中分院。告訴人或被
害人如對於本判決不服者，應具備理由請求檢察官上訴，其上訴
期間之計算係以檢察官收受判決正本之日期為準。
                                    書記官   廖鳳美
中　　華　　民　　國　　97　　年　　1 　　月　　2 　　日
附錄本判決論罪科刑法條全文：
中華民國刑法第320條
意圖為自己或第三人不法之所有，而竊取他人之動產者，為竊盜
罪，處5 年以下有期徒刑、拘役或5 百元以下罰金。
意圖為自己或第三人不法之利益，而竊佔他人之不動產者，依前
項之規定處斷。
前二項之未遂犯罰之。
中華民國刑法第349條
收受贓物者，處 3 年以下有期徒刑、拘役或 5 百元以下罰金。
搬運、寄藏、故買贓物或為牙保者，處5 年以下有期徒刑、拘役
或科或併科1 千元以下罰金。
因贓物變得之財物，以贓物論。
